# 关于电商平台的“毛保费用”处理

提问人：RSM@zyl 时间：2022-11-24 10:10:24
陈老师早上好，想咨询您关于电商平台“毛保费用”的事项，详见下文：主要是与京东自营、天猫超市等B2B平台有关，针对实销实结的模式，平台销售多少就与公司结算多少。目前大量的招股书案例都将收入确认时点定义为是收到平台提供的结算单的时点，主要是基于退货权、存货风险、结算条件等因素判断。
此时，支付给平台的毛保费用是应该计入费用还是冲减收入呢？
因为我理解，如果按照收到结算单的时点确认收入，那相当于将与平台的交易认定为代销，在这种情况下，平台只是一个代理人，那相应的支付毛保费用的行为也只能是认定为费用。
或者是，该模式依旧该认定为买断？陈老师怎么看待该问题呢？希望得到老师解答！

回答人：chenyiwei
这种模式下，由于“平台销售多少就与公司结算多少”，因此平台是代理人，只有完成向最终客户销售时才能确认收入，平台获得的收益属于销售费用。你的观点“平台只是一个代理人，那相应的支付毛保费用的行为也只能是认定为费用”基本合理。